臺灣高雄地方法院民事判決
111年度雄國簡字第2號
原      告  中華民國臺灣三OO年憲政革命行動黨

兼
法定代理人  羅佩秦  
被      告  中華民國總統府

法定代理人  蔡英文  
被      告  總統府原住民族歷史正義與轉型正義委員會

法定代理人  蔡英文  
被      告  台灣高雄地方法院

法定代理人  陳中和  
被      告  民進黨  
法定代理人  蔡英文  
被      告  時代力量

法定代理人  陳椒華  
被      告  中國國民黨

法定代理人  朱立倫  
被      告  台灣民眾黨


法定代理人  柯文哲  
被      告  台灣基進黨

法定代理人  陳奕齊  
上列當事人間國家賠償等事件，本院判決如下：
    主  文
原告之訴駁回。
訴訟費用由原告負擔。
    事實及理由
一、原告主張：引用臺灣高雄地方法院民國109年度法登政字第3
    號及行政院109年10月29日院臺訴字第000000000號訴願決定
    書及原告109年4月20日國家賠償協議書，與臺北高等行政法
    院109年度訴字第1570號判決，認為被告中華民國總統府、
    總統府原住民族歷史正義與轉型正義委員會、司法院、台灣
    高雄地方法院、監察院、行政院、立法院、行政院原住民族
    基本法推動會、內政部、衛生福利部、行政院原住民族委員
    會、陳錦鑾、張嘉玲應依國家賠償法規定賠償原告(其中被
    告司法院、監察院、行政院、立法院、內政部、行政院原住
    民族基本法推動會、衛生福利部、行政院原住民族委員會、
    陳錦鑾、張嘉玲另以裁定為之)；被告民進黨、時代力量、
    中國國民黨、台灣民眾黨、台灣基進黨應依民法第184條規
    定賠償原告。並聲明：被告應賠償原告中華民國臺灣三OO年
    憲政革命行動黨新臺幣（下同）10萬元；賠償原告羅佩秦1
    萬元。
二、按原告之訴，依其所訴之事實，在法律上顯無理由者，法院
    得不經言詞辯論，逕以判決駁回之，民事訴訟法第249 條第
    2 項定有明文。查：
  ㈠本件原告起訴引用臺灣高雄地方法院109年度法登政字第3號
    及行政院109年10月29日院臺訴字第000000000號訴願決定書
    及原告109年4月20日國家賠償協議書，與臺北高等行政法院
    109年度訴字第1570號判決之事實略為原告中華民國臺灣三O
    O年憲政革命行動黨前於102年間依人民團體法成立備案，嗣
    經被告內政部限期補正未果，遂在109年4月29日廢止備案，
    為原告所不服遂提起上開訴願及行政訴訟，又於109年間聲
    請政黨法人設立登記，經被告臺灣高雄地方法院駁回，有臺
    北高等行政法院109年度訴字第1570號判決及臺灣高雄地方
    法院109年度法登政字第3號全卷可參。而政黨備案廢止與否
    ，或是否得設立登記非被告中華民國總統府、總統府原住民
    族歷史正義與轉型正義委員會負責辦理，要無執行職務行使
    公權力侵害原告權利之情事，故原告依國家賠償法請求被告
    中華民國總統府、總統府原住民族歷史正義與轉型正義委員
    會賠償為無理由。
  ㈡被告臺灣高雄地方法院固以109年度法登政字第3號駁回設立
    登記，然辦理設立登記時需依法院辦理社團法人登記注意是
    項為之，聲請人需提出各項文件以憑辦理。被告臺灣高雄地
    方法院業已通知原告補正，惟尚有數項文件未經補正，爰駁
    回聲請，並無行使公權力未循法定程序之不法情事，原告依
    國家賠償法規定請求被告臺灣高雄地方法院賠償要無理由。
　㈢本件涉及政黨備案廢止與否，或是否得設立登記，此均非政
    黨法人即被告民進黨、時代力量、中國國民黨、台灣民眾黨
    、台灣基進黨所得置喙，臺灣高雄地方法院民國109年度法
    登政字第3號及行政院109年10月29日院臺訴字第000000000
    號訴願決定書，與臺北高等行政法院109年度訴字第1570號
    判決中均未論及被告民進黨、時代力量、中國國民黨、台灣
    民眾黨、台灣基進黨於原告中華民國臺灣三OO年憲政革命行
    動黨備案廢止或設立登記有任何參與或介入之行為，原告復
    未舉證渠等有何不法侵害原告權利之不法行為，故原告依侵
    權行為請求被告民進黨、時代力量、中國國民黨、台灣民眾
    黨、台灣基進黨賠償損害無理由。
三、基上，原告之請求除程序不合法部分另以裁定駁回外，其他
    部分之主張法律上顯無理由，爰不經言詞辯論，逕以判決駁
    回原告之訴。
四、據上論結，原告之訴顯無理由，依民事訴訟法第436條第2項
    、第249條第2項、第78條，判決如主文。
中　　華　　民　　國　　111 　年　　4 　　月　　20　　日
                  高雄簡易庭　法　　　官  楊詠惠
以上正本係照原本作成。
如不服本判決，應於送達後20日內，向本院提出上訴狀並表明上
訴理由，如於本判決宣示後送達前提起上訴者，應於判決送達後
20日內補提上訴理由書（須附繕本）。
中　　華　　民　　國　　111 　年　　4 　　月　　21　　日
    　　　　　　　　　　　　  書　記　官  蔡佩珊